【裁判字號】    97,易,545
【裁判日期】    970731
【裁判案由】    竊盜
【裁判全文】
臺灣新竹地方法院刑事判決               97年度易字第545號
公  訴  人  臺灣新竹地方法院檢察署檢察官
被      告  乙○○
                    （另案於臺灣臺北監獄臺北分監執行中）
上列被告因竊盜案件，經檢察官提起公訴（97年度偵字第4173號
），本院依簡式審判程序判決如下：
    主  文
乙○○攜帶兇器竊盜，處有期徒刑捌月。
    事  實
一、乙○○於民國97年 4月18日10時許，駕車搭載親友行經甲○
    ○位於新竹縣尖石鄉新樂村10鄰61號前之農舍時，因見農舍
    外有電線及鐵具等財物且無人看管，竟基於意圖為自己不法
    所有之竊盜犯意，於同日23時40分許，獨自駕駛車牌號碼84
    81－DL號自用小客車返回上址，並持其老闆張志成所有客觀
    上足以攻擊人身，危害人生命、身體安全具有危險性，可供
    兇器使用之油壓鉗 1支剪斷竊取農舍外如附表所示之物品，
    得手後正欲離去時，為埋伏員警當場查獲，並在上開車內扣
    得油壓鉗1支、瓦斯噴燈1支、瓦斯高壓噴槍1組、砂輪機2支
    、電鑽 3支、延長線1捆、繩索1條、鐵撬1支、鐵鎚5支、掃
    刀4支、油壓刮刀1支、虎頭鉗2支、梅花扳手6支、活動扳手
    3 支、萬能鉗1支、螺絲起子4支、登山鉗1支、鋸片1支、刀
    片2支、鉗子、一字型鑽子、剪刀各1支等工具，始悉上情。
二、案經新竹縣政府警察局橫山分局報告臺灣新竹地方法院檢察
    署檢察官偵查起訴。
    理  由
一、本件被告乙○○所犯加重竊盜罪，非死刑、無期徒刑、最輕
    本刑為 3年以上有期徒刑之罪，被告於本院準備程序進行中
    ，就被訴事實為有罪之陳述，經本院認合於刑事訴訟法第27
    3條之1第1項之規定，裁定進行簡式審判程序。
二、上揭事實，業據被告乙○○於警詢、偵查、本院準備程序及
    簡式審判程序中坦白承認，核與被害人甲○○於警詢、偵查
    中指述、被害人紀宗志於警詢中指訴遭竊情節大致相符，並
    有新竹縣政府警察局山分局搜索扣押筆錄、扣押物品目錄表
    各1份、贓物認領保管單、贓證物品認領保管收據各1紙及照
    片30張在卷可參（2819號偵卷第19頁、第21頁至第41頁、41
    73號偵卷第10頁），且有油壓鉗 1支扣案可證。足認被告之
    自白，應與事實相符，堪予採信，本件事證明確，被告犯行
    堪以認定，應依法論科。
三、論罪：
    又刑法及刑法施行法業於95年7月1日修正施行，而被告行為
    時已在前揭修法施行之後，故本案應無新舊法比較之問題，
    應逕依修正後之規定予以論處，先此敘明。另刑法第 321條
    第1項第3款之攜帶兇器竊盜罪，係以行為人攜帶兇器竊盜為
    其加重條件。此所謂兇器，其種類並無限制，凡客觀上足對
    人之生命、身體、安全構成威脅，具有危險性之兇器均屬之
    ，螺絲起子為足以殺傷人生命、身體之器械，顯為具有危險
    性之兇器（最高法院79年度台上字第5253號判例要旨可資參
    照）。經查，扣案之油壓鉗 1支，係金屬材質之工具，質地
    堅硬，若持以行兇，依一般社會觀念，足以使人之身體、生
    命產生危險，自堪認為兇器。核被告所為係犯刑法第321 條
    第1項第3款之攜帶兇器加重竊盜罪，被告以一竊盜行為，同
    時竊取被害人甲○○及紀宗志所有之財物，為同種想像競合
    犯，應依刑法第55條之規定，論以一罪。
四、科刑：
    爰審酌被告素行非佳，已有多次竊盜前科，竟不知戒慎其行
    ，竊取他人財物，顯不尊重他人財產權益之犯罪動機與目的
    、行竊次數 1次、竊盜所得財物價值頗鉅，造成被害人之損
    害及於警詢、偵查與本院審理時坦認全部犯行之犯罪後態度
    等一切情狀，量處如主文所示之刑。至扣案之油壓鉗 1支，
    雖為被告供其犯本案加重竊盜行為所用之物，惟非被告所有
    ，又扣案之瓦斯噴燈1支、瓦斯高壓噴槍1組、砂輪機 2支、
    電鑽3支、延長線1捆、繩索1條、鐵撬1支、鐵鎚5支、掃刀4
    支、油壓刮刀1支、虎頭鉗2支、梅花扳手6支、活動扳手3支
    、萬能鉗1支、螺絲起子4支、登山鉗1支、鋸片1支、刀片 2
    支、鉗子、一字型鑽子、剪刀各 1支等工具，亦均非被告所
    有而係被告之老闆張志成所有，業據被告陳明在卷，爰均不
    為沒收之諭知，併此敘明。
五、據上論斷，應依刑事訴訟法第273條之1第1 項、第299條第1
    項前段，刑法第321條第1項第3款、第55條，刑法施行法第1
    條之1，判決如主文。
本案經檢察官鄒茂瑜到庭執行職務。
中    華    民    國    97    年    7     月    31    日
                  刑事第一庭    法  官  楊數盈
以上正本證明與原本無異。
如不服本判決應於收受本判決後10日內向本院提出上訴書狀，上
訴書狀應敘述具體理由。上訴書狀未敘述上訴理由者，應於上訴
期間屆滿後20日內補提理由書狀於本院 (均須按他造當事人之人
數附繕本 )「切勿逕送上級法院」。
                                書記官  謝國聖
中    華    民    國    97    年    7     月    31    日
附錄本案論罪科刑法條：
刑法第321條第1項第3款：
犯竊盜罪而有左列情形之一者，處6月以上、5年以下有期徒刑：
三、攜帶兇器而犯之者。
附表：
┌──┬────────┬───────┐
│編號│ 名稱           │數量          │
├──┼────────┼───────┤
│1   │ 快速瓦斯爐     │1組           │
├──┼────────┼───────┤
│2   │ 電線           │1捆           │
├──┼────────┼───────┤
│3   │ 白金鐵條（長） │7支（長1公尺）│
├──┼────────┼───────┤
│4   │ 白金鐵條（短） │3支（長半公尺 │
│    │                │）            │
│    │                │              │
├──┼────────┼───────┤
│5   │ 鋁框           │1組           │
├──┼────────┼───────┤
│6   │ 鋁條           │4條           │
├──┼────────┼───────┤
│7   │ 斷路器         │3個           │
├──┼────────┼───────┤
│8   │ 強力探照燈     │1個           │
├──┼────────┼───────┤
│9   │ 掛式蓮蓬頭     │1個           │
├──┼────────┼───────┤
│10  │ 水龍頭         │9個           │
├──┼────────┼───────┤
│11  │ 瓦斯壓力表     │3個           │
├──┼────────┼───────┤
│12  │ 門栓           │1個           │
├──┼────────┼───────┤
│13  │ 鋼製熱水管     │4支           │
├──┼────────┼───────┤
│14  │ A900強震儀電池 │1組           │
├──┼────────┼───────┤
│15  │ A900強震儀IC版 │3片           │
└──┴────────┴───────┘


司法院資訊處製作；財團法人民間司法改革基金會備份。
